臺灣臺中地方法院刑事判決
111年度易字第1526號
公  訴  人  臺灣臺中地方檢察署檢察官
被      告  湯得裕


上列被告因竊盜案件，經檢察官提起公訴（111年度偵字第30759
號），嗣被告就被訴事實為有罪之陳述，經告以簡式審判程序之
旨，並聽取當事人意見後，本院裁定進行簡式審判程序，判決如
下：
    主    文
湯得裕犯毀壞安全設備竊盜罪，累犯，處有期徒刑捌月。未扣案
之犯罪所得新臺幣參萬捌仟玖佰捌拾伍元、光陽5.5P馬力2英吋
半抽水口之抽水引擎壹台均沒收，於全部或一部不能沒收或不宜
執行沒收時，追徵其價額。
    犯罪事實
一、湯得裕於民國111年6月初，行經臺中市○○區○○○段000○0地號
    工地，見其內堆放許多鋼筋後，竟意圖為自己不法之所有，
    基於竊盜之犯意，先向富盛小貨車租賃有限公司租得車牌號
    碼000-0000號自用小貨車後，於111年6月10日晚間9時許，
    駕駛上開車輛至該工地外，下車後徒手破壞門口上附掛屬安
    全設備之密碼鎖，再打開大門進入無人在內之上開工地內，
    徒手竊得鋼筋（含ㄇ字型及直條型）3390公斤，及光陽5.5P
    馬力2英吋半抽水口之抽水引擎1臺(價值新臺幣【下同】1萬
    5000元)，搬上前開貨車後，於翌日（11日）凌晨2時42分許
    駕車離去，復於11日上午9時50分許，駕駛上開車輛載運竊
    得之鋼筋，前往位於臺中市○○區○○○路0號旁上之榮炘資源回
    收場，將鋼筋售予不知情之詹源泉，得款新臺幣3萬8985元
    。嗣經工地主任黃淵祚發現失竊後報警處理，始循線查悉上
    情。
二、案經黃淵祚訴由臺中市政府警察局烏日分局報告臺灣臺中地
    方檢察署檢察官偵查起訴。
    理    由
一、本件被告湯得裕所犯並非死刑、無期徒刑或最輕本刑有期徒
    刑3年以上之罪，亦非高等法院管轄第一審案件，且於準備
    程序進行中，被告先就被訴事實為有罪之陳述，經告知被告
    簡式審判程序之旨，並聽取檢察官、被告之意見後，本院裁
    定進行簡式審判程序，是本件之證據調查，依刑事訴訟法第
    273條之2及第159條第2項規定，不受同法第159條第1項、第
    161條之2、第161條之3、第163條之1及第164條至第170條規
    定之限制，先予敘明。
二、上開犯罪事實，業據被告於警詢、偵查、本院準備程序及審
    理時坦承不諱，核與證人即告訴人黃淵祚、證人詹源泉於警
    詢時之證述情節大致相符，並有員警職務報告、現場及監視
    器畫面翻拍照片24張、臺中市政府警察局烏日分局犁份派出
    所受(處)理案件證明單、華利鋼鐵有限公司銷貨過磅單、鋼
    筋加工及現場彎紮施工料單、車輛租賃契約、車輛詳細資料
    報表、刑案現場圖附卷可稽，足認被告之自白與事實相符，
    堪以採信。綜上所述，本案事證明確，被告犯行洵堪認定，
    應依法論科。
三、按門鎖為安全設備之一種，被告毀壞門鎖行竊，自應論以刑法第321條第1項第2款之毀壞安全設備竊盜罪。惟此處所謂門鎖，係指附加於門上之鎖而言，至毀壞構成門之一部之鎖 (如司畢靈鎖) ，則應認為毀壞門扇（最高法院64年度第4 次刑庭庭推總會議決議（一）參照）。次按刑法第321條第1項第2款所謂「毀」係指毀損，「越」則指超越及踰越，若啟門入內即非可謂之越進，苟行為人毀壞門扇而伸手入內打開門鎖而再啟門入室竊盜，其行為則該當於「毀壞」之態樣，而非「毀越」（最高法院81年度台上字第872號、93年度台上字6727號、95年度台上字第535號判決參照）。查被告係破壞工地大門上附掛之密碼鎖後，開啟大門進入工地內行竊，此據證人即告訴人證述明確，並有現場照片在卷可憑，是核被告所為，係犯刑法第321條第1項第2款之毀壞安全設備竊盜罪，公訴意旨認被告涉犯毀「越」安全設備竊盜罪云云，容有誤會，惟論罪科刑之法條同一，由本院逕予更正即可，不生變更起訴法條問題。
四、被告前因竊盜案件，分別經臺灣苗栗地方法院108年度易字
    第276號、本院109年度沙簡字第25號判決處有期徒刑8月、5
    月確定，上開二案嗣經本院110年度聲字第424號裁定應執行
    有期徒刑11月確定；又因竊盜案件，分別經臺灣彰化地方法
    院109年度易字第589號、本院109年度簡字第1283號、109年
    度易字第2395號判決處有期徒刑8月、4月、4月確定，上開
    三案嗣經本院110年度聲字第1668號裁定應執行有期徒刑1年
    3月確定；上開各案接續執行後，於111年3月26日在監服刑
    期滿執行完畢等情，業據檢察官提出上開刑事裁定書、臺灣
    臺中地方檢察署執行指揮書電子檔紀錄為證，核與卷附臺灣
    高等法院被告前案紀錄表相符，且為被告所不爭執（見本院
    卷第94頁），是被告係於徒刑執行完畢後5年內，故意再犯
    本件有期徒刑以上之罪，為累犯。又檢察官就被告應依累犯
    規定加重其刑之事項，業已主張被告前後案之罪質相同，顯
    見其刑罰反應力薄弱，故應予加重其刑等語，本院審酌被告
    未記取相同罪質之前案執行教訓，再為本件犯行，可見其有
    特別惡性，對於刑罰之反應力顯然薄弱，且綜核全案情節，
    縱依刑法第47條第1項規定加重法定最低本刑，亦無罪刑不
    相當之情形，爰依刑法第47條第1項規定加重其刑。
五、爰以行為人之責任為基礎，審酌：（一）被告除前述構成累
    犯之前科紀錄外，尚有多次竊盜前科，有臺灣高等法院被告
    前案紀錄表可憑，竟仍不思以正當途徑獲取所需，率爾以破
    壞安全設備之方式竊取他人之財物，顯然欠缺尊重他人財產
    權之觀念，並危害社會治安，行為殊值非難，惟所竊財物價
    值非鉅之犯罪情節；（二）被告為國中畢業，之前從事賣水
    果工作，家中有母親需其扶養照顧（見本院卷第93頁）之智
    識程度及生活狀況；（三）被告犯後坦承犯行，但迄未賠償
    告訴人損害等一切情狀，量處如主文所示之刑，以示懲儆。
六、按「犯罪所得，屬於犯罪行為人者，沒收之。但有特別規定者，依其規定。」、「前2項之沒收，於全部或一部不能沒收或不宜執行沒收時，追徵其價額。」、「第1項及第2項之犯罪所得，包括違法行為所得、其變得之物或財產上利益及其孳息。」刑法第38條之1第1項、第3項、第4項分別定有明文。查被告所竊得之光陽5.5P馬力2英吋半抽水口之抽水引擎1台，及竊得之鋼筋3390公斤變賣取得之現金3萬8985元，均係被告之犯罪所得，雖未扣案，仍應依上開規定宣告沒收，於全部或一部不能沒收或不宜執行沒收時，追徵其價額。
據上論斷，應依刑事訴訟法第273條之1第1項、第299條第1項前
段，刑法第321條第1項第2款、第47條第1項、第38條之1第1項前
段、第3項，刑法施行法第1條之1第1項，判決如主文。
本案經檢察官張時嘉提起公訴，檢察官王宥棠到庭執行職務。
中　　華　　民　　國　　111 　年　　10　　月　　28　　日
                  刑事第十六庭  法  官  洪瑞隆
以上正本證明與原本無異。
如不服本判決應於收受判決後20日內向本院提出上訴書狀，並應
敘述具體理由；其未敘述上訴理由者，應於上訴期間屆滿後20日
內向本院補提理由書（均須按他造當事人之人數附繕本）「切勿
逕送上級法院」。
告訴人或被害人如不服判決，應備理由具狀向檢察官請求上訴，
上訴期間之計算，以檢察官收受判決正本之日起算。
                                書記官  許家齡
中　　華　　民　　國　　111 　年　　10　　月　　28　　日
附錄論罪科刑法條
【刑法第321條】
犯前條第1項、第2項之罪而有下列情形之一者，處6月以上5年以
下有期徒刑，得併科50萬元以下罰金：
一、侵入住宅或有人居住之建築物、船艦或隱匿其內而犯之。
二、毀越門窗、牆垣或其他安全設備而犯之。
三、攜帶兇器而犯之。
四、結夥三人以上而犯之。
五、乘火災、水災或其他災害之際而犯之。
六、在車站、港埠、航空站或其他供水、陸、空公眾運輸之舟、
    車、航空機內而犯之。
前項之未遂犯罰之。
【刑法施行法第1條之1】
中華民國94年1月7日刑法修正施行後，刑法分則編所定罰金之貨
幣單位為新臺幣。
94年1月7日刑法修正時，刑法分則編未修正之條文定有罰金者，
自94年1月7日刑法修正施行後，就其所定數額提高為30倍。但72
年6月26日至94年1月7日新增或修正之條文，就其所定數額提高
為3倍。